臺灣嘉義地方法院刑事判決　　　　　　　　　　　　　九十三年度訴字第一五一號
　　公　訴　人　臺灣嘉義地方法院檢察署檢察官
　　被　　　告　乙○○
　　選任辯護人　張麗雪
右列被告因偽造貨幣案件，經檢察官提起公訴（九十三年度偵字第九七六號），本院
判決如左：
    主  文
乙○○意圖供行使之用而收集偽造之通用紙幣，處有期徒刑年肆月。扣案偽造之新
臺幣伍佰元通用紙幣貳拾陸張、貳佰元通用紙幣陸拾張沒收。
    事  實
一乙○○曾因妨害風化案件，經最高法院以八十二年度臺上字第三六六六號判決處有
  期徒刑四年確定，於民國八十六年十一月四日縮刑假釋期滿執行完畢，素行欠佳（
  不構成累犯）。其於九十二年十二月底某日自報紙上閱得偽鈔買賣廣告，認為可將
  之用於賭博，竟意圖供行使之用，於九十三年二月四日下午三時許，在嘉義市港坪
  運動公園停車場，以新臺幣（下同）六千元之代價，向真實姓名年籍不詳之某成年
  人購得偽造之五百元通用紙幣二十六張、二百元通用紙幣六十張而收集之。嗣於九
  十三年二月五日下午四時三十分許，乙○○駕駛車牌號碼二Ｕ─一四八三號汽車行
  經嘉義縣太保市○○里○○路○段圓滿雞肉飯前時，即為警查獲，並在其身上扣得
  偽造之五百元通用紙幣二張，及在汽車駕駛座腳踏墊下扣得偽造之五百元通用紙幣
  二十四張、二百元通用紙幣六十張。
二案經嘉義縣警察局水上分局報告臺灣嘉義地方法院檢察署檢察官偵查起訴。
    理  由
一訊據被告乙○○固坦認於右揭時地以六千元代價收集扣案之偽造通用紙幣並為警查
  獲之事實，然矢口否認有何行使偽造通用紙幣意圖，辯稱：我一時好奇才買假鈔，
  警詢前警察告訴我不用浪費錢選任辯護人，而我和配偶丁○○的手機都被收走，沒
  有機會打電話委任律師，警察還要我配合交待買假鈔意圖，否則隔天不讓我順利出
  境，如果配合，會建議檢察官免予羈押，我在警詢、檢察官偵查中的自白都非出於
  自由意志云云。
二惟查：
  (一)右揭犯罪事實，業據被告於警詢、檢察官偵查中坦承不諱（警卷第一至四頁、偵
    查卷第七至九頁），並有偽造之五百元通用紙幣二十六張、二百元通用紙幣六十
    張扣案可稽（偵查卷第二四頁）。
  (二)扣案之通用紙幣均係偽造，面額五百元部分係以彩色噴墨方式仿印，無凹版印文
    凸起效果，紙質與真鈔不同，水印以灰色墨在紙張背面仿製，安全線以黏貼箔膜
    仿鈔券正面五段裸露部分，左下角面額數字以噴墨方式仿折光變色油墨；面額二
    百元部分係以彩色噴墨方式仿印，無凹版印文凸起效果，紙質與真鈔不同，無水
    印，安全線以黏貼箔膜仿鈔券正面五段裸露部分，左下角面額數字以噴墨方式仿
    折光變色油墨，亦有中央印製廠九十三年二月十九日中印發字第○九三○○○○
    九三八號函可參（偵查卷第二二至二三頁）。
  (三)被告對於警詢筆錄內容形式上並不爭執，同意無再度勘驗警詢錄音帶必要（本院
    卷第二一頁）。被告與證人即被告之配偶丁○○平日使用之000000000
    0、0000000000號行動電話（本院卷第八一頁），自被告為警查獲時
    起分別至同日晚上八時三十九分、十一時八分止，均有多次通話記錄，有通聯記
    錄可憑（本院卷第九一至九三頁），被告辯稱手機被警收走云云，顯不能信。其
    次，證人丁○○亦於本院結證稱警方態度良好，雖要求將手機取出放在桌上，但
    沒有說不能打電話，也未明示拒絕被告選任辯護人之請求（本院卷第六七、七十
    至七一頁），則被告辯稱夫妻的手機都被收走、沒有機會委任律師云云，即與實
    情未合。再者，製作警詢筆錄之證人甲○○即嘉義縣警察局水上分局南新派出所
    前任所長與證人丙○○即該所警員復於本院結證堅決否認被告所謂阻撓選任辯護
    人、取走手機不給通話或要求配合取供否則羈押等情（本院卷第五六至六六頁）
    ，被告也自承曾任職警員（本院卷第七三頁），智識程度當不遜於常人，且有配
    偶在派出所全程陪同（本院卷第六七頁），而檢察官偵查中並無不法取供情事，
    更為被告所坦認（本院卷第七八頁），其辯稱自白欠缺任意性云云，當不可採，
    被告於警詢、檢察官偵查中之自白難認無證據能力。此外，被告供稱偽鈔買來時
    是用信封袋裝著，只看過兩張，放入口袋，其餘還沒有看過，放在汽車腳踏墊下
    ，家中每月收入二、三萬元，結餘五、六千元（本院卷第七二、七五、七九頁）
    ，足見被告並非一時好奇購買偽鈔，否則當無耗費家中一個月之結餘，買入後又
    未取出觀覽之理，是被告供稱兌換假鈔是要伺機在賭博時使用等語（警卷第二頁
    正面、偵查卷第八頁正面），應係實在。
  (四)綜上論述，被告所辯，無非事後卸責之詞，事證明確，其犯行堪以認定。
三按新版之新臺幣現已由中央銀行發行，不再委託臺灣銀行發行，依中央銀行法第十
  三條第二項規定，為國幣，對於中華民國境內之一切支付，具有法償效力，故新版
  之新臺幣五百元、二百元紙幣，應屬於通用紙幣。被告意圖供賭博行使之用，而收
  集扣案偽造之通用紙幣，核其所為，係犯刑法第一百九十六條第一項之意圖供行使
  之用而收集偽造之通用紙幣罪。查被告曾因妨害風化案件，經最高法院以八十二年
  度臺上字第三六六六號判決處有期徒刑四年確定，於八十六年十一月四日縮刑假釋
  期滿執行完畢，此有臺灣高等法院被告全國前案紀錄表在卷可按（不構成累犯），
  爰審酌被告素行欠佳，所犯已破壞國家之金融秩序，收集之偽造通用紙幣數量不少
  ，被查獲之初雖坦白犯行，於本院審理中卻翻異前供，飾詞辯解，胡亂誣陷辦案員
  警，未見具體悔過之態度及其他一切情狀，量處如主文所示之刑，以資儆懲。扣案
  偽造之五百元通用紙幣二十六張、二百元通用紙幣六十張，均應依刑法第二百條沒
  收。
據上論斷，應依刑事訴訟法第二百九十九條第一項前段，刑法第一百九十六條第一項
、第二百條，罰金罰鍰提高標準條例第一條前段，判決如主文。
本案經檢察官朱介斌到庭執行職務。
中      華      民      國    九十三    年      五      月    三十一    日
                                      臺灣嘉義地方法院刑事第二庭
                                          審判長法  官  許  兆  慶
                                                法  官  林  坤  志
                                                法  官  廖  政  勝
右正本證明與原本無異。
如不服本判決，應於判決送達後十日內向本院提出上訴狀( 應附繕本 )。告訴人或被
害人如對於本判決不服者，應具備理由請求檢察官上訴，其上訴期間之計算係以檢察
官收受判決正本之日期為準。
中      華      民      國    九十三    年      五      月    三十一    日
                                                書記官  陳  湘  蓉
附錄本案論罪科刑法條全文：
刑法第一百九十六條第一項
行使偽造、變造之通用貨幣、紙幣、銀行券，或意圖供行使之用而收集或交付於人者
，處三年以上十年以下有期徒刑，得併科五千元以下罰金。
